臺灣臺北地方法院刑事判決　　　　　　　96年度訴字第1226號
公　訴　人　臺灣臺北地方法院檢察署檢察官
被　　　告　甲○○
　　　　　　　　　　（現於臺灣臺北監獄執行中）
上列被告因違反毒品危害防制條例案件，經檢察官提起公訴（96
年度毒偵字第2036、2286號），本院合議庭依被告於準備程序進
行中為有罪之陳述，裁定由受命法官獨任進行簡式審判程序審理
後，判決如下：
    主  文
甲○○施用第一級毒品，累犯，處有期徒刑捌月，減為有期徒刑
肆月。又施用第一級毒品，累犯，處有期徒刑捌月。應執行有期
徒刑拾壹月。
    事  實
一、甲○○於(1)民國89年間因施用第二級毒品，經本院89年度毒
    聲字第1770號裁定令入勒戒處所觀察、勒戒，因無繼續施用
    毒品傾向，經臺灣臺北地方法院檢察署檢察官以89年度毒偵
    字第2048號為不起訴處分確定，於91年間再因施用第一級毒
    品，經本院同年毒聲字第982號裁定令入勒戒處所觀察、勒
    戒後，因認有繼續施用毒品傾向，而經臺灣臺北地方法院檢
    察署檢察官以91年度毒偵字第876號偵查起訴，並聲請本院
    令入戒治處所施以強制戒治，本院以91年度毒聲字第1150號
    裁定送強制戒治1年，其施用第一級毒品案件，經本院於91
    年8月15日以91年度訴字第709號判決處有期徒刑8月確定，
    嗣因強制戒治屆滿4月，經評定無繼續戒治必要，經本院於9
    1年12月10日以91年度毒聲字第2503號裁定停止戒治並付保
    護管束，其於92年3月間因違反保護管束應遵守事項情節重
    大，經本院92年3月24日92年度毒聲字第511號裁定撤銷停止
    戒治，嗣因毒品危害防制條例修正，其殘餘戒治期間依新法
    不予執行。(2)又於92年3月上旬某日起至93年7月4日止，連
    續施用第一級毒品海洛因，而經本院於93年9月27日以93年
    度訴緝字157號判決處有期徒刑9月確定。(3)復於93年7月初
    再因施用第二級毒品案件，經本院於93年11月30日以93年度
    簡字第2489號判決處有期徒刑3月確定。上開(2)、(3)之罪嗣
    經本院94年度聲字第462號裁定定應執行有期徒刑11月確定
    ，並與上開(1)有期徒刑8月接續執行，其於93年7月6日入監
    ，指揮書執畢日期95年2月5日，94年12月27日縮刑期滿，94
    年10月6日縮短刑期假釋出監，假釋期間付保護管束，保護
    管束期間至94年10月27日屆滿，未經撤銷假釋，視為執行完
    畢。猶未能戒除毒癮，基於施用第一級毒品海洛因之犯意，
    分別於96年4月23日晚間某時許在臺北縣深坑鄉○○路某處
    之公廁內、96年6月10日晚間10時許在臺北縣石碇鄉永定村
    大湖格14號住處內，均以針筒注射之方式施用第一級毒品海
    洛因各一次。嗣經警於96年4月24日因其另涉竊盜案件而在
    臺北縣中和市○○路與景平路口查獲，又因其係列管之施用
    毒品人口，而為警於96年6月11日通知到案，經警2次採集其
    尿液送驗結果均呈嗎啡陽性反應，始悉上情。
二、案經臺北縣政府警察局中和分局、臺北縣政府警察局新店分
    局報請臺灣臺北地方法院檢察署檢察官偵查起訴。
    理  由
一、訊據被告甲○○就上開犯罪事實坦承不諱，且其分別於96年
    4月24日、同年6月11日經警查獲所採集之尿液送請臺灣檢驗
    科技股份有限公司先以酵素免疫分析法初步檢驗，再以氣相
    層析質譜儀確認檢驗結果，均呈鴉片類嗎啡陽性反應，有該
    公司96年5月7日、同年7月2日濫用藥物尿液檢驗報告在卷為
    證，堪認被告任意性自白與事實相符，應可採信。又被告於
    89年間因施用第二級毒品，經本院89年度毒聲字第1770號裁
    定令入勒戒處所觀察、勒戒，因無繼續施用毒品傾向，經臺
    灣臺北地方法院檢察署檢察官以89年度毒偵字第2048號為不
    起訴處分確定，於91年間再因施用第一級毒品，經本院同年
    毒聲字第982號裁定令入勒戒處所觀察、勒戒後，因認有繼
    續施用毒品傾向，而經臺灣臺北地方法院檢察署檢察官以91
    年度毒偵字第876號偵查起訴，並聲請本院令入戒治處所施
    以強制戒治，本院以91年度毒聲字第1150號裁定送強制戒治
    1年，嗣因強制戒治屆滿4月，經評定無繼續戒治必要，經本
    院於91年12月10日以91年度毒聲字第2503號裁定停止戒治並
    付保護管束，其於92年3月間因違反保護管束應遵守事項情
    節重大，經本院92年3月24日92年度毒聲字第511號裁定撤銷
    停止戒治，嗣因毒品危害防制條例修正，其殘餘戒治期間依
    新法不予執行等情，有臺灣高等法院被告前案紀錄表附卷得
    憑，復經本院依職權調取臺灣臺北地方法院檢察署93年度戒
    執緝2字第49號執行卷宗核閱屬實，可認被告於強制戒治執
    行完畢釋放後5年內再犯本件施用毒品之罪，自應由檢察官
    依法提起公訴，是本案事證明確，被告犯行洵堪認定，應依
    法論科。
二、核被告所為，係犯毒品危害防制條例第10條第1項之施用第
    一級毒品罪。被告先後2次施用毒品犯行，時隔近2月之久，
    且在相異處所，堪認其犯意各別，應予分論併罰。其因施用
    而持有海洛因之行為，係施用毒品不罰之前行為，不另論罪
    。又被告於(1)91年間因施用第一級毒品案件，經本院於91年
    8月15日以91年度訴字第709號判決處有期徒刑8月確定。(2)
    又於92年3月上旬某日起至93年7月4日止，連續施用第一級
    毒品海洛因，而經本院於93年9月27日以93年度訴緝字157號
    判決處有期徒刑9月確定。(3)復於93年7月初再因施用第二級
    毒品案件，經本院於93年11月30日以93年度簡字第2489號判
    決處有期徒刑3月確定。上開(2)、(3)之罪嗣經本院94年度聲
    字第462號裁定定應執行有期徒刑11月確定，並與上開(1)有
    期徒刑8月接續執行，其於93年7月6日入監，指揮書執畢日
    期95年2月5日，94年12月27日縮刑期滿，94年10月6日縮短
    刑期假釋出監，假釋期間付保護管束，保護管束期間至94年
    10月27日屆滿，未經撤銷假釋，視為執行完畢，有臺灣高等
    法院被告前案紀錄表在卷為證。其前受徒刑之執行完畢，5
    年以內故意再為本件有期徒刑以上之犯行，均為累犯，各應
    依刑法第47條第1項規定加重其刑。爰審酌被告施用毒品，
    為身心健康之自戕行為，並非侵害他人法益之犯罪行為；且
    前經觀察勒戒、強制戒治後，猶未能戒除毒癮，仍於5年內
    多次觸犯施用毒品罪及本件施用毒品罪，顯見其自身戒除毒
    癮之能力甚為薄弱，而有藉由國家施予身體拘束以強制其脫
    離毒害之必要；惟尚未因此衍生其他不法犯罪行為，且被告
    坦承犯行，犯後態度良好及因毒品對於人身心之成癮性致難
    以自制而施用毒品之犯罪動機、生活狀況及智識程度等一切
    情狀，分別量處主文所示之刑。而被告於96年4月23日晚間
    某時許施用第一級毒品，係犯罪在96年4月24日以前，且無
    中華民國九十六年罪犯減刑條例所定不得減刑之情形，爰依
    同條例第2條第1項第3款規定減其宣告刑二分之一後，再定
    其應執行刑，以示懲儆。未扣案之注射針筒固為被告所有供
    施用海洛因所用之物，惟被告供承於各次施用後旋即丟棄滅
    失，又無積極證據證明現尚存在，爰未為沒收之諭知，附此
    敘明。
三、據上論斷，應依刑事訴訟法第273條之1第1項、第299條第1
    項前段，毒品危害防制條例第10條第1項，刑法第11條前段
    、第47條第1項、第51條第5款，中華民國九十六年罪犯減刑
    條例第2條第1項第3款、第7條、第11條，判決如主文。
本案經檢察官蔡宏展到庭執行職務。
中　　華　　民　　國　　96　　年　  10 　 月　　31　　日
                    刑事第十四庭法  官  陳琪媛
以上正本證明與原本無異。
如不服本判決，應於判決送達後10日內向本院提出上訴狀 (應抄
附繕本)。
                                書記官  陳豪達
中　　華　　民　　國　　96　　年　  10 　 月　　31　　日
附錄法條：
毒品危害防制條例第10條
施用第一級毒品者，處6月以上5年以下有期徒刑。
施用第二級毒品者，處3年以下有期徒刑。
